臺灣臺北地方法院民事判決
110年度勞再易字第3號
再審原告    盧彥旭（原名：盧雍凱）


再審被告    安杰國際保全股份有限公司

法定代理人  蔡欣怡  
上列當事人間請求給付薪資等事件，再審原告對於民國110年8月
24日本院108年度勞簡上字第43號確定判決提起再審之訴，本院
判決如下：
    主  文
再審之訴駁回。
再審訴訟費用由再審原告負擔。
    事實及理由
壹、程序方面：
    按再審之訴，應於30日之不變期間內提起。前項期間，自判
    決確定時起算；判決於送達前確定者，自送達時起算；其再
    審之理由發生或知悉在後者，均自知悉時起算，民事訴訟法
    第500條第1項、第2項定有明文。經查：本件再審原告於民
    國110年8月30日收受本院108年度勞簡上字第43號判決（下
    稱原確定判決），並於同年9月23日提起本件再審之訴，未
    逾民事訴訟法第500條第1項規定30日之不變期間，是其在法
    定期間內提起本件再審之訴，先予敘明。
貳、實體方面： 
一、再審原告主張：原確定判決以再審被告無須給付再審原告連
    續7日上班延時工資與勞動基準法第24條規定不合，適用法
    規顯有錯誤。又今發現再審原告之主管王棟樑核薪紀錄記載
    伊為月薪固定人員，惟原確定判決漏未審酌並錯誤勘驗無固
    定工時保障，另再審被告補發離職證明書，卻未給付107年6
    月至108年3月薪資，且再審原告有提出存證信函、僱用部分
    時間工作勞工應行注意事項修正規定、勞動部勞工保險局10
    7年7月24日函等事證，足認再審被告部分工時人員作法不生
    效力，原確定判決卻否准再審原告在職期間薪資之請求，並
    漏未審酌再審被告挾恨報復不排班，及違反勞動基準法第12
    條、解僱最後手段性等不法解僱行徑；另再審原告於110年1
    0月13日至健保局查詢投保資料發現新證據，再審被告自認
    有錯，更正再審原告為正職固定薪資人員，補足健保違法低
    報保費，原審卻未調查並錯誤勘驗，符合民事訴訟法第496
    條第1項第1款、第13款規定再審要件。爰依民事訴訟法第49
    6條第1項第1款、第13款規定，提起再審之訴，並聲明：⒈原
    判決廢棄。⒉再審被告應給付再審原告新臺幣（下同）37,99
    9元，及自107年10月2日起計按年息5%計算利息。⒊再審被告
    應提撥17,074元至再審原告勞工退休金個人專戶。
二、再審被告則以：再審原告所請求延長工時，於原第一、二審
    中均已為相同主張，並經判決確定，其反覆提出相同主張，
    並非合法再審理由。另再審原告以其身分關係作為再審之新
    事證，亦不合法。此外，再審原告起訴主張諸多不實，所提
    證據均經原二審法官詳查，認定事實明確，再審顯無理由等
    語置辯，並聲明：駁回再審原告之訴。
三、經查：
　㈠按適用法規顯有錯誤者，得以再審之訴對於確定終局判決聲
    明不服，民事訴訟法第496條第1項第1款定有明文。所謂適
    用法規顯有錯誤，係以確定判決所適用之法規，顯然不合法
    律規定，或與司法院現尚有效之大法官解釋或最高法院現尚
    有效之判例顯然違反，或以消極的不適用法規，顯然影響判
    決者而言（最高法院86年度台再字第102號判決意旨參照）
    ，並不包括漏未斟酌證據，認定事實錯誤及在學說上諸說併
    存致發生法律上見解歧異之情形（最高法院60年台再第170
    號、63年台上字第880號、96年度台上字第1884號裁判意旨
    及司法院釋字第177號解釋參照）。查，原確定判決業經審
    酌保全員約定書，及再審原告從事保全業，為勞動基準法第
    30條之1之行業等事證，併適用勞動基準法第36條，認定再
    審原告主張其連續工作7日應得1日例假工資乙節，並不可採
    （原確定判決第6頁第16行至第7頁第9行），另依勞資爭議
    調解紀錄等事證，認無以證明兩造間存有最低班數保障之約
    定，及再審原告因違反勞工之忠誠履行勞務給付義務，有勞
    動基準法第11條第5項所謂「不能勝任工作」情事，而認再
    審被告終止兩造間之僱傭契約，於法有據，並認再審原告請
    求自107年6月起至108年3月薪資損失，為無理由等節（原確
    定判決第4頁第31行至第6頁第15行），此核係法院行使其認
    定事實之職權，或就法律規定事項表示法律上之意見，無適
    用法規顯有錯誤可言。且原確定判決本得獨立認定事實適用
    法律，不受其他行政機關見解拘束，再審意旨徒憑勞動部陳
    情覆函及勞政主管機關裁罰公告，認原確定判決適用法規顯
    有錯誤云云，更無依據。是以，再審原告主張原確定判決不
    適用勞動基準法第24條、第12條規定及解僱最後手段性原則
    ，符合民事訴訟法第496條第1項第1款之再審事由云云，顯
    無可採。
　㈡再按對於簡易訴訟程序之第二審確定終局裁判，如就足影響
    於裁判之重要證據，漏未斟酌者，依民事訴訟法第436條之7
    規定，固得提起再審之訴。惟所謂之重要證物漏未斟酌，係
    指前訴訟程序第二審言詞辯論終結前，已經存在並已為聲明
    之證據，而第二審並未認為不必要，竟忽略而未予調查，或
    雖調查而未就其調查之結果說明其取捨之理由而言。如已在
    確定判決理由中說明無調查之必要，或縱經斟酌亦不足影響
    判決基礎者，即與漏未斟酌有間，不得據為本條所定之再審
    理由。另按民事訴訟法第496條第1項第13款所謂當事人發見
    未經斟酌之證物或得使用該證物，係指該項證物在前訴訟程
    序中即已存在，而當事人不知其存在或不能予以使用，現始
    發現或得使用者而言，並以如經斟酌可受較有利益之裁判者
    為限。但在判決前如已主張其事由或已提出其證物者，則不
    得更據以提起再審之訴。又若在前訴訟程序事實審言詞辯論
    終結前，尚未存在之證物，本無所謂發見，亦不得以之為再
    審理由。此乃為促使當事人在前訴訟程序事實審言詞辯論終
    結前，將已存在並已知悉而得提出之證物全部提出，以防止
    當事人於判決發生既判力後，濫行提起再審之訴，而維持確
    定裁判之安定性（司法院釋字第355號解釋意旨參照）。查
    ，再審原告指稱原確定判決漏未審酌上開證物云云，然其提
    出勞動部110年9月7日人民陳情案件結案及問卷調查通知2件
    、王棟樑核薪紀錄、110年9月1日離職證明書、新北市○○區○
    ○○○○000○○○○○○000號調解書及110年10月13日全民健康保險
    對象投保歷史列印查詢紀錄（即再審原證1、3至5、7、8）
    ，並非前訴訟程序第二審言詞辯論終結前已存在案卷內並為
    聲明之證物，自無發現或得使用該證物可言，依前揭說明，
    自不得據為民事訴訟法第496條第1項第13款之再審理由。再
    審原告就其他再審證物部分，復未具體說明其有何發現未經
    斟酌之證物或得使用該證物，或有何在客觀上確不知該證物
    存在致未斟酌現始知之，或依當時情形有不能檢出該證物之
    情。況原確定判決已於事實及理由欄第七點敘明：「本件事
    證已臻明確，原告另聲請傳喚證人...王棟樑，核無必要，
    又兩造其餘之攻擊或防禦方法及所用之證據，經核與判決結
    果不生影響」，可見經原審斟酌上開事證不足影響判決結果
    ，且就其調查之結果，認再審被告終止勞動契約於法有據，
    業已說明其取捨之理由，亦如上述，並非漏未斟酌，且縱經
    斟酌再審原告所指證物，亦難認可受較有利益之裁判，故再
    審原告指摘原確定判決有民事訴訟法第496條第1項第13款所
    定再審事由，亦非可採。
四、綜上所述，原確定判決並無再審意旨所指民事訴訟法第496
    條第1項第1款、第13款之再審事由，再審原告提起本件再審
    之訴，顯無理由，依民事訴訟法第502條第2項之規定，不經
    言詞辯論，逕予判決駁回。
五、據上論結，本件再審之訴為顯無理由，依民事訴訟法第502
    條第2項、第78條，判決如主文。
中　　華　　民　　國　　111 　年　　2 　　月　　10　  日
                  勞動法庭  審判長法  官  方祥鴻
                                  法  官  陳裕涵
                                  法  官  林瑋桓
以上正本係照原本作成。
本判決不得上訴。
中　　華　　民　　國　　111 　年　　2 　　月　　10　　日
                    　　　　　　  書記官　江慧君